# 现在企业实际执行的是“完全成本法”还是“制造成本法”？

提问人：海布里的天空 时间：2013-05-14 14:41:40
财务管理中所讨论的完全成本法和制造成本法的区别，就是对固定制造费用处理的差异。
完全成本法将固定制造费用计入产品成本核算，制造成本法将固定制造费用计入期间费用核算。
而所谓的“固定制造费用"也就是人工固定制造费用（如车间管理人员工资）和机器派生的固定制造费用（如设备折旧、保养、租赁、维护成本）。
我所审计的所有企业，都将上述”固定制造费用"计入“制造费用”并分摊到产品对象上，那么也就是说企业实际执行的是“完全成本法”喽？
但财务管理书本上讲到，自从 1993 年以后我国就由完全成本法改为制造成本法，这又到底是怎么回事？和企业实际操作不一致啊

回答人：chenyiwei
这是对“完全成本法”有不同的定义导致的。“自从 1993 年以后我国就由完全成本法改为制造成本法”是指把期间费用（销售费用、财务费用、管理费用）在发生时直接计入损益，不再计入生产成本中。但在财务会计领域，任何会计准则都会要求将生产部门发生的固定制造费用计入生产成本（当然在实际操作中存在“全部计入”还是“按正常产能分配计入”的差异）。